---
title: "愛知県 (議員定数：15 → 16)"
description: "アルゴリズムによる衆議院小選挙区の区割り改定案"
date: "`r format(Sys.time(), '%Y/%m/%d')`"
author: "ALARM Japan プロジェクトチーム"
output:
  distill::distill_article:
    css: !expr here::here("alarm_japan.css")
    self_contained: true
doi: "10.7910/DVN/Z9UKSH"
---

```{r setup, include=FALSE}
knitr::opts_chunk$set(echo = FALSE)
options(width = 100)
library(redist)
library(geomander)
library(tidyverse)
library(gt)
library(extrafontdb)
library(Rttf2pt1)
```

```{r Manual Entries, include = FALSE}
pref_code <- 23
pref_name <- "aichi"
pref_name_kanji <- "愛知県"
## Find the coordinates of the 県庁, 
## 政令指定都市の市庁舎 (if there is a 政令指定都市 different from 県庁所在地)
## and 中核市の市庁舎 (if there is a 中核市 different from 県庁所在地)
cities <- data.frame(longitude = c(136.906695, 137.156734, 137.391677, 137.173516, 136.802146), 
                     latitude = c(35.181229, 35.082096, 34.768890, 34.954974, 35.303935),
                     names = c("名古屋市", "豊田市", "豊橋市", "岡崎市", "一宮市"))
cities <- sf::st_as_sf(cities, coords = c("longitude", "latitude"), 
                       crs = 4612)

## Information about splits
sq_mun_splits_name <- "一宮市、瀬戸市、豊田市" 
sq_gun_splits_name <- ""
sq_koiki_splits_name <- "衣浦定住自立圏"
optimal_splits_name <- "名古屋市港区、名古屋市中村区、名古屋市熱田区"

## Color Palette
PAL <- c('#6D9537', '#364B7F', '#DCAD35', '#9A9BB9', '#2A4E45', '#7F4E28')
```

```{r load data, include=FALSE}
load(here::here(paste("data-out/pref/",
            as.character(pref_code),
            "_",
            as.character(pref_name),
            "_data",
            ".Rdata",
            sep = "")))
```

```{r}
optimal_max_to_min <- results_sample[which(results_sample$index == optimal),]$max_to_min
```

```{r}
# summary table
table_summary <- dplyr::tribble(
  ~category, ~status_quo, ~optimal, 
  "県内較差", sq_max_to_min, optimal_max_to_min, 
  "改善率", NA, (sq_max_to_min - optimal_max_to_min)/(sq_max_to_min - 1), 
  "選挙区数", ndists_old, ndists_new,
  "市区町村の分割", sq_mun_splits, results_sample[which(results_sample$index == optimal),]$mun_split, 
  "郡の分割", sq_gun_splits, results_sample[which(results_sample$index == optimal),]$gun_split, 
  "広域連携地域の分割", sq_koiki_splits, results_sample[which(results_sample$index == optimal),]$koiki_split
) 

table_summary %>% 
  gt(rowname_col = "category") %>% 
  fmt_number(
    columns = everything(),
    rows = 1,
    decimals = 3
  ) %>% 
  fmt_percent(
    columns = everything(),
    rows = 2,
    decimals = 1
  ) %>% 
  fmt_missing(
    columns = 2,
    rows = 2,
    missing_text = "-"
  ) %>% 
  tab_row_group(
    label = md("**選挙区の状況**"),
    rows = 3:6
  ) %>%   
  tab_row_group(
    label = md("**1票の格差**"),
    rows = 1:2
  ) %>% 
  cols_label(
    status_quo = "現行",
    optimal = "アルゴリズムの提案"
  ) %>% 
  cols_align(
    align = "center",
    columns = 2:3
  ) %>% 
  cols_width(
    status_quo ~ pct(37.5),
    optimal ~ pct(37.5)
  ) %>% 
  tab_header(
    title = md(paste("**", pref_name_kanji, "**", sep = "")),
    subtitle = paste("人口：", format(sum(pref$pop), big.mark = ",", scientific = FALSE), "人（2020年）")
  ) %>% 
  tab_footnote(
    footnote = sq_mun_splits_name,
    locations = cells_body(
      columns = 2,
      rows = 4
    ) 
  ) %>% 
  tab_footnote(
    footnote = optimal_splits_name,
    locations = cells_body(
      columns = 3,
      rows = 4
    ) 
  ) %>% 
  tab_footnote(
    footnote = sq_koiki_splits_name,
    locations = cells_body(
      columns = 2:3,
      rows = 6
    ) 
  ) %>% 
  opt_footnote_marks(marks = "letters") %>% 
  tab_style(
    style = list(
      cell_text(weight = "bold")
      ),
    locations = cells_body(
      columns = 2:3,
      rows = 1
    ) 
  ) 
```


# 現行の区割り 
```{r status quo plan, warning=FALSE, message = FALSE}
# Set Colors for Plot
if(ndists_old > 6){
  sq_pref_map <- sq_pref %>% 
    mutate(pop = 1) %>% # only for plotting purpose
    redist_map(ndists = nrow(sq_pref)) %>% 
    mutate(color = redist:::color_graph(.$adj, as.integer(.$ku)))
}else{
  sq_pref_map <- sq_pref %>% 
    mutate(color = ku)
}
# Plot Map
ggplot() +
  geom_sf(data = sq_pref_map, aes(fill = factor(color)), color = NA) +
  scale_fill_manual(values = PAL, guide = "none") +
  
  geom_sf(data = boundary, aes(color = type), show.legend = "line", 
          fill = NA, lwd = 0.4) +
  scale_color_manual(values = c("grey60", "grey30")) +
  
  geom_sf(data = cities, size = 2, shape = 21, fill = "red") +
  geom_sf_text(data = cities, aes(label = names), size = 3,
              color = c("black", "white", "black", "black", "black"),
              nudge_x = c(4000, 2000, 0, 0, 0), # adjust the position of the labels
              nudge_y = c(3000, 3000, -3000, 3000, -3000), # adjust the position of the labels
              #名古屋市, 豊田市, 豊橋市, 岡崎市, 一宮市
              family = "HiraginoSans-W3") +
  
  ggthemes::theme_map(base_family = "HiraginoSans-W3") +
  theme(legend.position = "right", legend.title = element_blank())
```

# アルゴリズムの提案
アルゴリズムが提案した5,000案のうち、一票の格差が最小のもの

一票の格差 : `r round(optimal_max_to_min, digits = 3) `

```{r optimal plan}
optimal_matrix <- redist::get_plans_matrix(sim_smc_pref_sample %>% filter(draw == optimal))
colnames(optimal_matrix) <- "district"
optimal_plan <- cbind(pref_map, optimal_matrix) %>% 
    mutate(color = redist:::color_graph(.$adj, as.integer(.$district)))

# Change color for 熱田区 etc
optimal_plan[which(optimal_plan$district == 15),]$color <- 5

ggplot() +
  geom_sf(data = optimal_plan, aes(fill = as.factor(color)), 
          show.legend = FALSE, lwd = 0) +
  scale_fill_manual(values = PAL, guide = "none") + 
  
  geom_sf(data = boundary, aes(color = type), show.legend = "line", 
          fill = NA, lwd = 0.4) +
  scale_color_manual(values = c("grey60", "grey30")) +
  
  geom_sf(data = cities, size = 2, shape = 21, fill = "red") +
  geom_sf_text(data = cities, aes(label = names), size = 3,
              color = c("white", "black", "white", "black", "black"),
              nudge_x = c(0, 2000, 0, 0, 0), # adjust the position of the labels
              nudge_y = c(-3000, 3000, -3000, 3000, 3000), # adjust the position of the labels
              #名古屋市, 豊田市, 豊橋市, 岡崎市, 一宮市
              family = "HiraginoSans-W3") +
  
  ggthemes::theme_map(base_family = "HiraginoSans-W3") +
  theme(legend.position = "right", legend.title = element_blank())
```

# 共起分析
* 有効な案のうち一票の格差が下位10％の案を抽出
* 隣接する地域と同じ選挙区に属する傾向が強い地域同士の集まりをk = 16 設定
* 読み取り方  
地図上の地域の色が
  + 同じ → 同じ選挙区に属する傾向が強い
  + 同じ かつ 濃い → 隣接する地域と同じ選挙区に属する傾向が強い

```{r co-occurrence, warning = FALSE}
# Match membership data with map object
if(ndists_new > 6){
  pref_cooc <- cbind(pref_map, cooc_ratio, pref_membership) %>% 
    mutate(color = redist:::color_graph(.$adj, as.integer(.$membership)))
} else{
  pref_cooc <- cbind(pref_map, cooc_ratio, pref_membership) %>% 
    mutate(color = .$membership)
}

# Co-occurrence plot
ggplot() +
  geom_sf(data = pref_cooc, aes(fill = as.factor(color), alpha = cooc_ratio), 
          show.legend = FALSE, lwd = 0) +
  scale_fill_manual(values = PAL, guide = "none") + 
  scale_alpha_continuous(range = c(min(cooc_ratio, na.rm = TRUE), 
                                   max(cooc_ratio, na.rm = TRUE)), guide = "none") + 
  
  geom_sf(data = boundary, aes(color = type), show.legend = "line", 
          fill = NA, lwd = 0.4) +
  scale_color_manual(values = c("grey60", "grey30")) +
  
  geom_sf(data = cities, size = 2, shape = 21, fill = "red") +
  geom_sf_text(data = cities, aes(label = names), size = 3,
              color = c("black", "black", "black", "white", "white"),
              nudge_x = c(8000, 2000, 0, 0, 0), # adjust the position of the labels
              nudge_y = c(-3000, 3000, -3000, 3000, 3000), # adjust the position of the labels
              #名古屋市, 豊田市, 豊橋市, 岡崎市, 一宮市
              family = "HiraginoSans-W3") +

  ggthemes::theme_map(base_family = "HiraginoSans-W3") +
  theme(legend.position = "right", legend.title = element_blank())
```

# アルゴリズム設定
* 各選挙区の人口 : (県内の日本人人口 / 選挙区数) ± 20%
* 国勢調査における小地域を基本の単位として扱う
* 市区町村の分割数の制限 (`add_constr_splits`)と、市区町村の複数選挙区への分割の制限(`add_constr_multisplits`) をそれぞれを設定
* 郡の分割は、現行の区割りにて分割されている場合のみ許容
* 離島は、航路で結ばれている本土の市区町村と同一の選挙区にする
* 区割り改定案を25,000作成 
* 市区町村が3つ以上の選挙区に分割される案を棄却し有効な案を選定
* 有効な案の中から5,000の案を無作為に抽出 

### 県特有の設定  
* 以下の地域は隣接するものとして扱った
  * 西尾市東幡豆町(本土)と西尾市東幡豆町前島
  * 西尾市東幡豆町(本土)と西尾市東幡豆町沖島
  * 知多郡と知多郡の島嶼部

# データとプログラム
* [**Dataverse** : シュミレーションデータ](https://doi.org/10.7910/DVN/Z9UKSH)
* [**GitHub** : プログラム・コード](https://github.com/alarm-redist/japan)
