---
title: "千葉県 (議員定数：13 → 14)"
description: "アルゴリズムによる衆議院小選挙区の区割り改定案"
date: July 5, 2022
author: "ALARM Japan プロジェクトチーム"
output:
  distill::distill_article:
    css: !expr here::here("alarm_japan.css")
    self_contained: true
doi: "10.7910/DVN/Z9UKSH"
---

```{r setup, include=FALSE}
knitr::opts_chunk$set(echo = FALSE)
options(width = 100)
library(redist)
library(geomander)
library(tidyverse)
library(gt)
library(extrafontdb)
library(Rttf2pt1)
```

```{r Manual Entries, include = FALSE}
pref_code <- 12
pref_name <- "chiba"
pref_name_kanji <- "千葉県"
## Find the coordinates of the 県庁, 
## 政令指定都市の市庁舎 (if there is a 政令指定都市 different from 県庁所在地)
## and 中核市の市庁舎 (if there is a 中核市 different from 県庁所在地)
cities <- data.frame(longitude = c(140.106355, 139.982369, 139.975851), 
                     latitude = c(35.607245, 35.694431, 35.867494),
                     names = c("千葉市", "船橋市", "柏市"))
cities <- sf::st_as_sf(cities, coords = c("longitude", "latitude"), 
                       crs = 4612)

## Information about splits
new_max_to_min <- 1.462
new_mun_splits <- 2
new_gun_splits <- 0
new_koiki_splits <- 0
sq_mun_splits_name <- "市川市、船橋市、松戸市、柏市、横芝光町" 
sq_gun_splits_name <- "山武郡"
sq_koiki_splits_name <- ""
new_mun_splits_name <- "市川市、船橋市" 
new_gun_splits_name <- "xx"
new_koiki_splits_name <- ""
optimal_splits_name <- "xxxxx"

## Color Palette
PAL <- c('#6D9537', '#364B7F', '#DCAD35', '#9A9BB9', '#2A4E45', '#7F4E28')
```

```{r load data, include=FALSE}
load(here::here(paste("data-out/pref/",
            as.character(pref_code),
            "_",
            as.character(pref_name),
            "_data",
            ".Rdata",
            sep = "")))
```

```{r}
optimal_max_to_min <- results_sample[which(results_sample$index == optimal),]$max_to_min
```

```{r}
# summary table
table_summary <- dplyr::tribble(
  ~category, ~status_quo, ~new_enacted, ~optimal, 
  "県内較差", sq_max_to_min, new_max_to_min, optimal_max_to_min, 
  "改善率", NA, (sq_max_to_min - new_max_to_min)/(sq_max_to_min - 1),
      (sq_max_to_min - optimal_max_to_min)/(sq_max_to_min - 1), 
  "選挙区数", ndists_old, ndists_new, ndists_new,
  "市区町村の分割", sq_mun_splits, new_mun_splits,
        results_sample[which(results_sample$index == optimal),]$mun_split, 
  "郡の分割", sq_gun_splits, new_gun_splits,
        results_sample[which(results_sample$index == optimal),]$gun_split, 
  "広域連携地域の分割", sq_koiki_splits, new_koiki_splits,
        results_sample[which(results_sample$index == optimal),]$koiki_split
) 
table_summary %>% 
  gt(rowname_col = "category") %>% 
  fmt_number(
    columns = everything(),
    rows = 1,
    decimals = 3
  ) %>% 
  fmt_percent(
    columns = everything(),
    rows = 2,
    decimals = 1
  ) %>% 
  fmt_missing(
    columns = 2,
    rows = 2,
    missing_text = "-"
  ) %>% 
  tab_row_group(
    label = md("**選挙区の状況**"),
    rows = 3:6
  ) %>%   
  tab_row_group(
    label = md("**1票の格差**"),
    rows = 1:2
  ) %>% 
 cols_label(
    status_quo = "現行",
    new_enacted = "新たな区割り",
    optimal = "アルゴリズムの提案"
  ) %>% 
  cols_align(
    align = "center",
    columns = 2:4
  ) %>% 
  cols_width(
    status_quo ~ pct(25),
    new_enacted ~ pct(25),
    optimal ~ pct(25)
  ) %>% 
  tab_header(
    title = md(paste("**", pref_name_kanji, "**", sep = "")),
    subtitle = paste("人口：", format(sum(pref$pop), big.mark = ",", scientific = FALSE), "人（2020年）")
  ) %>% 
  tab_footnote(
    footnote = sq_mun_splits_name,
    locations = cells_body(
      columns = 2,
      rows = 4
    ) 
  ) %>% 
  tab_footnote(
    footnote = new_mun_splits_name,
    locations = cells_body(
      columns = 3,
      rows = 4
    ) 
  ) %>% 
  tab_footnote(
    footnote = optimal_splits_name,
    locations = cells_body(
      columns = 4,
      rows = 4
    ) 
  ) %>% 
  tab_footnote(
    footnote = sq_gun_splits_name,
    locations = cells_body(
      columns = c(2,4),
      rows = 5
    ) 
  ) %>% 
  tab_footnote(
    footnote = new_gun_splits_name,
    locations = cells_body(
      columns = 3,
      rows = 5
    ) 
  ) %>% 
  opt_footnote_marks(marks = "letters") %>% 
  tab_style(
    style = list(
      cell_text(weight = "bold")
      ),
    locations = cells_body(
      columns = 2:4,
      rows = 1
    ) 
  ) 
```


# 現行の区割り 
```{r status quo plan, warning=FALSE, message = FALSE}
# Set Colors for Plot
if(ndists_old > 6){
  sq_pref_map <- sq_pref %>% 
    mutate(pop = 1) %>% # only for plotting purpose
    redist_map(ndists = nrow(sq_pref)) %>% 
    mutate(color = redist:::color_graph(.$adj, as.integer(.$ku)))
}else{
  sq_pref_map <- sq_pref %>% 
    mutate(color = ku)
}
# Plot Map
ggplot() +
  geom_sf(data = sq_pref_map, aes(fill = factor(color)), color = NA) +
  scale_fill_manual(values = PAL, guide = "none") +
  
  geom_sf(data = boundary, aes(color = type), show.legend = "line", 
          fill = NA, lwd = 0.4) +
  scale_color_manual(values = c("grey60", "grey30")) +
  
  geom_sf(data = cities, size = 2, shape = 21, fill = "red") +
  geom_sf_text(data = cities, aes(label = names), size = 3,
              color = c("black", "black", "black"),
              nudge_x = c(-8000, 4000, 0), # adjust the position of the labels
              nudge_y = c(0, 4500, 4000), # adjust the position of the labels
              #"千葉市", "船橋市", "柏市"
              family = "HiraginoSans-W3") +
  
  ggthemes::theme_map(base_family = "HiraginoSans-W3") +
  theme(legend.position = "right", legend.title = element_blank())
```

# アルゴリズムの提案
アルゴリズムが提案した5,000案のうち、一票の格差が最小のもの

一票の格差 : `r round(optimal_max_to_min, digits = 3) `

```{r optimal plan}
optimal_matrix <- redist::get_plans_matrix(sim_smc_pref_sample %>% filter(draw == optimal))
colnames(optimal_matrix) <- "district"
optimal_plan <- cbind(pref_map, optimal_matrix) %>% 
    mutate(color = redist:::color_graph(.$adj, as.integer(.$district)))

ggplot() +
  geom_sf(data = optimal_plan, aes(fill = as.factor(color)), 
          show.legend = FALSE, lwd = 0) +
  scale_fill_manual(values = PAL, guide = "none") + 
  
  geom_sf(data = boundary, aes(color = type), show.legend = "line", 
          fill = NA, lwd = 0.4) +
  scale_color_manual(values = c("grey60", "grey30")) +
  
  geom_sf(data = cities, size = 2, shape = 21, fill = "red") +
  geom_sf_text(data = cities, aes(label = names), size = 3,
              color = c("black", "black", "black"),
              nudge_x = c(-8000, 4000, 0), # adjust the position of the labels
              nudge_y = c(0, 4500, 4000), # adjust the position of the labels
              #"千葉市", "船橋市", "柏市"
              family = "HiraginoSans-W3") +
  
  ggthemes::theme_map(base_family = "HiraginoSans-W3") +
  theme(legend.position = "right", legend.title = element_blank())
```

# 共起分析
* 有効な案のうち一票の格差が下位10％の案を抽出
* 隣接する地域と同じ選挙区に属する傾向が強い地域同士の集まりを k = 26 設定
* 読み取り方  
地図上の地域の色が
  + 同じ → 同じ選挙区に属する傾向が強い
  + 同じ かつ 濃い → 隣接する地域と同じ選挙区に属する傾向が強い

```{r co-occurrence, warning = FALSE}
# Match membership data with map object
if(ndists_new > 6){
  pref_cooc <- cbind(pref_map, cooc_ratio, pref_membership) %>% 
    mutate(color = redist:::color_graph(.$adj, as.integer(.$membership)))
} else{
  pref_cooc <- cbind(pref_map, cooc_ratio, pref_membership) %>% 
    mutate(color = .$membership)
}

# Co-occurrence plot
ggplot() +
  geom_sf(data = pref_cooc, aes(fill = as.factor(color), alpha = cooc_ratio), 
          show.legend = FALSE, lwd = 0) +
  scale_fill_manual(values = PAL, guide = "none") + 
  scale_alpha_continuous(range = c(min(cooc_ratio, na.rm = TRUE), 
                                   max(cooc_ratio, na.rm = TRUE)), guide = "none") + 
  
  geom_sf(data = boundary, aes(color = type), show.legend = "line", 
          fill = NA, lwd = 0.4) +
  scale_color_manual(values = c("grey60", "grey30")) +
  
  geom_sf(data = cities, size = 2, shape = 21, fill = "red") +
  geom_sf_text(data = cities, aes(label = names), size = 3,
              color = c("black", "black", "black"),
              nudge_x = c(-8000, 4000, 0), # adjust the position of the labels
              nudge_y = c(0, 4500, 4000), # adjust the position of the labels
              #"千葉市", "船橋市", "柏市"
              family = "HiraginoSans-W3") +

  ggthemes::theme_map(base_family = "HiraginoSans-W3") +
  theme(legend.position = "right", legend.title = element_blank())
```

# アルゴリズム設定
* 各選挙区の人口 : (県内の日本人人口 / 選挙区数) ±`r 100*pop_tol`%
* 市区町村を基本の単位として扱う 
  * ただし、現状の区割りにおいて分割されている市区町村については、シミュレーションにおいても分割を許容し、国勢調査における小地域を基本の単位として扱う
  * 現状の区割りにおいて分割されている市区町村は、市川市、船橋市、松戸市、柏市、横芝光町
* 市区町村の分割数の制限 (`add_constr_splits`)と、市区町村の複数選挙区への分割の制限(`add_constr_multisplits`) 、全体の分割数の制限をそれぞれを設定(`add_constr_total_splits`)
* 郡の分割は、現行の区割りにて分割されている場合のみ許容
* 離島は、航路で結ばれている本土の市区町村と同一の選挙区にする
* 逐次モンテカルロ法(SMC)による4つの独立したシミュレーションにより、区割り改定案を`r format(4 * nsims, big.mark = ",")`作成
* 以下の案を棄却し有効な案を選定
  * 市区町村が3つ以上の選挙区に分割される案
  * 現状の区割りにおいて分割されていない郡・市区町村が分割される案
* 有効な案の中から5,000の案を無作為に抽出 


### 県特有の設定  
* 以下の隣接した市区郡（分割を許容しない）の間には、それらの境界を跨る飛地が存在する。有効な案を作成するため、これらの市区郡はポリゴンを結合して、一つの単位にしてシュミレーションを行った。
  * 千葉市緑区と市原市
  * 茂原市と大綱白里町
  * 茂原市と長生郡
  * 大綱白里市と東金市
  * 東金市と山武市
  * 旭市と匝瑳市
  * 君津市と富津市
  * 印旛郡と印西市
  * 香取郡と成田市
  * 香取郡と香取市
  * 夷隅郡と勝浦市

* 以下の地域は厳密には飛び地とみなすこともできるが、現行の区割りでは飛び地として扱われていないため、本プロジェクトでも飛び地として扱わない。
  * 千葉市緑区小食土町
  * 茂原市大沢
  * 八街市文違
  * 佐倉市上勝田

* 以下の地域は隣接するものとして扱った
    + 鴨川市太海浜（本土）と鴨川市太海浜仁右衛門島
    + 安房郡鋸南町（本土）と安房郡鋸南町浮島・みさご島

# データとプログラム
* [**Dataverse** : シュミレーションデータ](https://doi.org/10.7910/DVN/Z9UKSH)
* [**GitHub** : プログラム・コード](https://github.com/alarm-redist/japan)
