---
title: "福島県 (議員定数：5 → 4)"
description: "アルゴリズムによる衆議院小選挙区の区割り改訂案"
date: January 22, 2022 
output: distill::distill_article
---

```{r setup, include=FALSE}
knitr::opts_chunk$set(echo = FALSE)
options(width = 100)
library(tidyverse)
library(gt)

pref_code <- 07
pref_name <- "fukushima"
pref_name_kanji <- "福島県"
```

```{r Manual Entries, include = FALSE}
## Find the coordinates of the 県庁, 
## 政令指定都市の市庁舎 (if there is a 政令指定都市 different from 県庁所在地)
## and 中核市の市庁舎 (if there is a 中核市 different from 県庁所在地)
cities <- data.frame(longitude = c(140.47468, 140.35964, 140.88762), 
                     latitude = c(37.76075, 37.40038, 37.05049),
                     names = c("福島市", "郡山市", "いわき市"))
cities <- sf::st_as_sf(cities, coords = c("longitude", "latitude"), 
                       crs = 4612)

## Information about splits
sq_mun_splits_name <- "" 
sq_gun_splits_name <- "西白河郡"
sq_koiki_splits_name <- "こおりやま広域連携中枢都市圏、しらかわ地域定住自立圏"
split_1_name <- "いわき市"

## Color Palette
PAL <- c('#6D9537', '#364B7F', '#DCAD35', '#9A9BB9', '#2A4E45', '#7F4E28', "#C25974")
```

```{r load data, include=FALSE}
load(here::here(paste("data-out/pref/",
            as.character(pref_code),
            "_",
            as.character(pref_name),
            "_data",
            ".Rdata",
            sep = "")))
```

```{r table summary}
# summary table
table_summary <- dplyr::tribble(
  ~category, ~status_quo, ~split_0, 
  "県内較差", sq_max_to_min, results_0$max_to_min[optimal_0], 
  "改善率", NA, (sq_max_to_min - results_0$max_to_min[optimal_0])/(sq_max_to_min - 1), 
  "選挙区数", ndists_old, ndists_new,
  "市区町村の分割", sq_mun_splits, 0, 
  "郡の分割", sq_gun_splits, results_0$num_gun_split[optimal_0], 
  "広域連携地域の分割", sq_koiki_splits, results_0$koiki_split[optimal_0], 
) 

table_summary %>% 
  gt(rowname_col = "category") %>% 
  fmt_number(
    columns = everything(),
    rows = 1,
    decimals = 3
  ) %>% 
  fmt_percent(
    columns = everything(),
    rows = 2,
    decimals = 1
  ) %>% 
  fmt_missing(
    columns = 2,
    rows = 2,
    missing_text = "-"
  ) %>% 
  tab_row_group(
    label = md("**選挙区の状況**"),
    rows = 3:6
  ) %>%   
  tab_row_group(
    label = md("**1票の格差**"),
    rows = 1:2
  ) %>% 
  tab_spanner(
    label = "現行",
    columns = status_quo
  ) %>% 
  tab_spanner(
    label = "アルゴリズムの提案",
    columns = c(split_0)
  ) %>% 
  cols_label(
    status_quo = "",
    split_0 = "市区町村の分割無し"
  ) %>% 
  cols_align(
    align = "center",
    columns = 2:3
  ) %>% 
  cols_width(
    status_quo ~ pct(37.5),
    split_0 ~ pct(37.5)
  ) %>% 
  tab_header(
    title = md(paste("**", pref_name_kanji, "**", sep = "")),
    subtitle = paste("人口：", format(sum(pref$pop), big.mark = ",", scientific = FALSE), "人（2020年）")
  ) %>% 
  tab_style(
    style = list(
      cell_text(weight = "bold")
      ),
    locations = cells_body(
      columns = 2:3,
      rows = 1
    ) 
  ) 
```

# 現行の区割り  

```{r status quo plan}
ggplot() +
  geom_sf(data = sq_pref, aes(fill = factor(ku)), color = NA) +
  scale_fill_manual(values = PAL, guide = "none") +
  
  geom_sf(data = boundary_0, aes(color = type), show.legend = "line", 
          fill = NA, lwd = 0.4) +
  scale_color_manual(values = c("grey60", "grey40")) +
  
  geom_sf(data = cities, size = 2, shape = 21, fill = "red") +
  geom_sf_text(data = cities, aes(label = names), color = "black", size = 3,
              nudge_x = c(-0.15), # adjust the position of the labels
              nudge_y = c(0), # adjust the position of the labels
              family = "HiraginoSans-W3") +
  
  ggthemes::theme_map(base_family = "HiraginoSans-W3") +
  theme(legend.position = "right", legend.title = element_blank())
```

# アルゴリズムの提案
アルゴリズムが提案した`r format(nsims, big.mark = ",")`案のうち、有効な案の中で、一票の格差が最小のもの

### 市区町村を分割しない区割り案
一票の格差 : `r round(results_0[optimal_0,]$max_to_min, digits = 3) `

```{r optimal plan (0 split)}
ggplot() +
  geom_sf(data = optimal_boundary_0, aes(fill = factor(district)), color = NA) +
  scale_fill_manual(values = PAL, guide = "none") +
  
  geom_sf(data = boundary_0, aes(color = type), show.legend = "line", 
          fill = NA, lwd = 0.4) +
  scale_color_manual(values = c("grey60", "grey40")) +
  
  geom_sf(data = cities, size = 2, shape = 21, fill = "red") +
  geom_sf_text(data = cities, aes(label = names), color = "black", size = 3,
               nudge_x = c(-15000), # adjust the position of the labels
               nudge_y = c(0), # adjust the position of the labels
               family = "HiraginoSans-W3") +
  
  ggthemes::theme_map(base_family = "HiraginoSans-W3") +
  theme(legend.position = "right", legend.title = element_blank())
```

# 共起分析
* アルゴリズム設定  
  + 市区町村の分割無し
  + 飛び地を含む案を棄却
  + 一票の格差が下位10％の案を抽出
* 読み取り方  
地図上の市区町村の色が  
  + 同じ → 同じ選挙区に属する傾向が強い
  + 同じ かつ 濃い → 隣接する市区町村と同じ選挙区に属する傾向が強い

```{r co-occurrence, warning = FALSE}
# Match membership data with map object
pref_0_membership <- cbind(pref_0, cooc_ratio, pref_membership_0)
pref_0_membership_1 <- pref_0_membership %>% dplyr::filter(membership == 1)
pref_0_membership_2 <- pref_0_membership %>% dplyr::filter(membership == 2)
pref_0_membership_3 <- pref_0_membership %>% dplyr::filter(membership == 3)
pref_0_membership_4 <- pref_0_membership %>% dplyr::filter(membership == 4)
pref_0_membership_5 <- pref_0_membership %>% dplyr::filter(membership == 5)
pref_0_membership_6 <- pref_0_membership %>% dplyr::filter(membership == 6)

# Co-occurrence plot
ggplot() +
  geom_sf(data = pref_0_membership_1, aes(fill = cooc_ratio), show.legend = FALSE) +
 
  scale_fill_gradient(low = '#f7de9c', high = '#DCAD35') + #yellow

  ggnewscale::new_scale_fill() +
  geom_sf(data = pref_0_membership_2, aes(fill = cooc_ratio), show.legend = FALSE) +
  scale_fill_gradient(low = '#4965ab', high = '#364B7F') + #dark blue

  ggnewscale::new_scale_fill() +
  geom_sf(data = pref_0_membership_3, aes(fill = cooc_ratio), show.legend = FALSE) +
  scale_fill_gradient(low = '#e3fac3', high = '#6D9537') + #light green

  ggnewscale::new_scale_fill() +
  geom_sf(data = pref_0_membership_4, aes(fill = cooc_ratio), show.legend = FALSE) +
  scale_fill_gradient(low = '#437d6f', high= '#2A4E45') + #dark green

  ggnewscale::new_scale_fill() +
  geom_sf(data = pref_0_membership_5, aes(fill = cooc_ratio), show.legend = FALSE) +
  scale_fill_gradient(low = '#d99a6a', high = '#7F4E28') + #brown

  ggnewscale::new_scale_fill() +
  geom_sf(data = pref_0_membership_6, aes(fill = cooc_ratio), show.legend = FALSE) +
  scale_fill_gradient(low = '#dfdff2', high = '#9A9BB9') + #light blue
  
  geom_sf(data = boundary_0, aes(color = type), show.legend = "line", 
          fill = NA, lwd = 0.4) +
  scale_color_manual(values = c("grey60", "grey40")) +
  
  geom_sf(data = cities, size = 2, shape = 21, fill = "red") +
  geom_sf_text(data = cities, aes(label = names), color = "black", size = 3,
              nudge_x = c(-0.15), # adjust the position of the labels
              nudge_y = c(0), # adjust the position of the labels
              family = "HiraginoSans-W3") +

  ggthemes::theme_map(base_family = "HiraginoSans-W3") +
  theme(legend.position = "right", legend.title = element_blank())
```

# アルゴリズム設定

* 各選挙区の人口 : (県内の総人口 / 選挙区数) ±10%
* アルゴリズムが導出する案の総数 : `r format(nsims, big.mark = ",")`
* 有効な区割り案（飛び地を生じさせない）の数 : 
    + 市区町村の分割無し : `r format(length(functioning_results_0$index), big.mark = ",", scientific = FALSE)`  
* 有効な案から一票の格差が最小の区割り案を選定

### 県特有の設定  

* 人口最大の市区町村（いわき市）は、平成の大合併以前より変更がないため分割しない 
