---
title: "兵庫県 (議員定数：12 → 12)"
description: "アルゴリズムによる衆議院小選挙区の区割り改定案"
date: July 1, 2022
author: "ALARM Japan プロジェクトチーム"
output:
  distill::distill_article:
    css: !expr here::here("alarm_japan.css")
    self_contained: true
doi: "10.7910/DVN/Z9UKSH"
---

```{r setup, include=FALSE}
knitr::opts_chunk$set(echo = FALSE)
options(width = 100)
library(redist)
library(geomander)
library(tidyverse)
library(gt)
library(extrafontdb)
library(Rttf2pt1)
```

```{r Manual Entries, include = FALSE}
pref_code <- 28
pref_name <- "hyogo"
pref_name_kanji <- "兵庫県"
## Find the coordinates of the 県庁, 
## 政令指定都市の市庁舎 (if there is a 政令指定都市 different from 県庁所在地)
## and 中核市の市庁舎 (if there is a 中核市 different from 県庁所在地)
cities <- data.frame(longitude = c(135.195794, 134.685579, 135.341088, 135.406389, 134.997116), 
                     latitude = c(34.689840, 34.814940, 34.737914, 34.734231, 34.643524),
                     names = c("神戸市", "姫路市", "西宮市", "尼崎市", "明石市"))
cities <- sf::st_as_sf(cities, coords = c("longitude", "latitude"), 
                       crs = 4612)

## Information about splits
new_max_to_min <- 1.613
new_mun_splits <- 3
new_gun_splits <- 0
new_koiki_splits <- 1
sq_mun_splits_name <- "姫路市、西宮市、川西市" 
sq_gun_splits_name <- ""
sq_koiki_splits_name <- "播磨圏域連携中枢都市圏"
new_mun_splits_name <- "姫路市、西宮市、川西市" 
new_gun_splits_name <- ""
new_koiki_splits_name <- "播磨圏域連携中枢都市圏"
optimal_splits_name <- "姫路市、西宮市"
optimal_koiki_splits_name <- "播磨圏域連携中枢都市圏、北播磨広域定住自立圏"

## Color Palette
PAL <- c('#6D9537', '#364B7F', '#DCAD35', '#9A9BB9', '#2A4E45', '#7F4E28')
```

```{r load data, include=FALSE}
load(here::here(paste("data-out/pref/",
            as.character(pref_code),
            "_",
            as.character(pref_name),
            "_data",
            ".Rdata",
            sep = "")))
```

```{r}
optimal_max_to_min <- results_sample[which(results_sample$index == optimal),]$max_to_min
```

```{r}
# summary table
table_summary <- dplyr::tribble(
  ~category, ~status_quo, ~new_enacted, ~optimal, 
  "県内較差", sq_max_to_min, new_max_to_min, optimal_max_to_min, 
  "改善率", NA, (sq_max_to_min - new_max_to_min)/(sq_max_to_min - 1),
      (sq_max_to_min - optimal_max_to_min)/(sq_max_to_min - 1), 
  "選挙区数", ndists_old, ndists_new, ndists_new,
  "市区町村の分割", sq_mun_splits, new_mun_splits,
        results_sample[which(results_sample$index == optimal),]$mun_split, 
  "郡の分割", sq_gun_splits, new_gun_splits,
        results_sample[which(results_sample$index == optimal),]$gun_split, 
  "広域連携地域の分割", sq_koiki_splits, new_koiki_splits,
        results_sample[which(results_sample$index == optimal),]$koiki_split
) 
table_summary %>% 
  gt(rowname_col = "category") %>% 
  fmt_number(
    columns = everything(),
    rows = 1,
    decimals = 3
  ) %>% 
  fmt_percent(
    columns = everything(),
    rows = 2,
    decimals = 1
  ) %>% 
  fmt_missing(
    columns = 2,
    rows = 2,
    missing_text = "-"
  ) %>% 
  tab_row_group(
    label = md("**選挙区の状況**"),
    rows = 3:6
  ) %>%   
  tab_row_group(
    label = md("**1票の格差**"),
    rows = 1:2
  ) %>% 
 cols_label(
    status_quo = "現行",
    new_enacted = "新たな区割り",
    optimal = "アルゴリズムの提案"
  ) %>% 
  cols_align(
    align = "center",
    columns = 2:4
  ) %>% 
  cols_width(
    status_quo ~ pct(25),
    new_enacted ~ pct(25),
    optimal ~ pct(25)
  ) %>% 
  tab_header(
    title = md(paste("**", pref_name_kanji, "**", sep = "")),
    subtitle = paste("人口：", format(sum(pref$pop), big.mark = ",", scientific = FALSE), "人（2020年）")
  ) %>% 
  tab_footnote(
    footnote = sq_mun_splits_name,
    locations = cells_body(
      columns = 2:3,
      rows = 4
    ) 
  ) %>% 
  tab_footnote(
    footnote = optimal_splits_name,
    locations = cells_body(
      columns = 4,
      rows = 4
    ) 
  ) %>% 
  tab_footnote(
    footnote = sq_koiki_splits_name,
    locations = cells_body(
      columns = 2:3,
      rows = 6
    ) 
  ) %>% 
  tab_footnote(
    footnote = optimal_koiki_splits_name,
    locations = cells_body(
      columns = 4,
      rows = 6
    ) 
  ) %>% 
  opt_footnote_marks(marks = "letters") %>% 
  tab_style(
    style = list(
      cell_text(weight = "bold")
      ),
    locations = cells_body(
      columns = 2:4,
      rows = 1
    ) 
  ) 
```


# 現行の区割り 
```{r status quo plan, warning=FALSE, message = FALSE}
# Set Colors for Plot
if(ndists_old > 6){
  sq_pref_map <- sq_pref %>% 
    mutate(pop = 1) %>% # only for plotting purpose
    redist_map(ndists = nrow(sq_pref)) %>% 
    mutate(color = redist:::color_graph(.$adj, as.integer(.$ku)))
}else{
  sq_pref_map <- sq_pref %>% 
    mutate(color = ku)
}
# Plot Map
ggplot() +
  geom_sf(data = sq_pref_map, aes(fill = factor(color)), color = NA) +
  scale_fill_manual(values = PAL, guide = "none") +
  
  geom_sf(data = boundary, aes(color = type), show.legend = "line", 
          fill = NA, lwd = 0.4) +
  scale_color_manual(values = c("grey60", "grey30")) +
  
  geom_sf(data = cities, size = 2, shape = 21, fill = "red") +
  geom_sf_text(data = cities, aes(label = names), size = 3,
              color = c("white", "white", "black", "black", "black"),
              nudge_x = c(-2000, 2000, 0, 4500, -15000), # adjust the position of the labels
              nudge_y = c(6000, 5000, -12000, 5500, -3000), # adjust the position of the labels
              #神戸市, 姫路市, 西宮市, 尼崎市, 明石市
              family = "HiraginoSans-W3") +
  
  ggthemes::theme_map(base_family = "HiraginoSans-W3") +
  theme(legend.position = "right", legend.title = element_blank())
```

# アルゴリズムの提案
アルゴリズムが提案した5,000案のうち、一票の格差が最小のもの

一票の格差 : `r round(optimal_max_to_min, digits = 3) `

```{r optimal plan}
optimal_matrix <- redist::get_plans_matrix(sim_smc_pref_sample %>% filter(draw == optimal))
colnames(optimal_matrix) <- "district"
optimal_plan <- cbind(pref_map, optimal_matrix) %>% 
    mutate(color = redist:::color_graph(.$adj, as.integer(.$district)))
ggplot() +
  geom_sf(data = optimal_plan, aes(fill = as.factor(color)), 
          show.legend = FALSE, lwd = 0) +
  scale_fill_manual(values = PAL, guide = "none") + 
  
  geom_sf(data = boundary, aes(color = type), show.legend = "line", 
          fill = NA, lwd = 0.4) +
  scale_color_manual(values = c("grey60", "grey30")) +
  
  geom_sf(data = cities, size = 2, shape = 21, fill = "red") +
  geom_sf_text(data = cities, aes(label = names), size = 3,
              color = c("black", "white", "black", "black", "black"),
              nudge_x = c(-2000, 2000, 0, 3500, -15000), # adjust the position of the labels
              nudge_y = c(6000, 5000, -12000, 5500, -3000), # adjust the position of the labels
              #神戸市, 姫路市, 西宮市, 尼崎市, 明石市
              family = "HiraginoSans-W3") +
  
  ggthemes::theme_map(base_family = "HiraginoSans-W3") +
  theme(legend.position = "right", legend.title = element_blank())
```

# 共起分析
* 有効な案のうち一票の格差が下位10％の案を抽出
* 隣接する地域と同じ選挙区に属する傾向が強い地域同士の集まりをk = 12 設定
* 読み取り方  
地図上の地域の色が
  + 同じ → 同じ選挙区に属する傾向が強い
  + 同じ かつ 濃い → 隣接する地域と同じ選挙区に属する傾向が強い

```{r co-occurrence, warning = FALSE}
# Match membership data with map object
if(ndists_new > 6){
  pref_cooc <- cbind(pref_map, cooc_ratio, pref_membership) %>% 
    mutate(color = redist:::color_graph(.$adj, as.integer(.$membership)))
} else{
  pref_cooc <- cbind(pref_map, cooc_ratio, pref_membership) %>% 
    mutate(color = .$membership)
}
# Co-occurrence plot
ggplot() +
  geom_sf(data = pref_cooc, aes(fill = as.factor(color), alpha = cooc_ratio), 
          show.legend = FALSE, lwd = 0) +
  scale_fill_manual(values = PAL, guide = "none") + 
  scale_alpha_continuous(range = c(min(cooc_ratio, na.rm = TRUE), 
                                   max(cooc_ratio, na.rm = TRUE)), guide = "none") + 
  
  geom_sf(data = boundary, aes(color = type), show.legend = "line", 
          fill = NA, lwd = 0.4) +
  scale_color_manual(values = c("grey60", "grey30")) +
  
  geom_sf(data = cities, size = 2, shape = 21, fill = "red") +
  geom_sf_text(data = cities, aes(label = names), size = 3,
              color = c("black", "white", "black", "black", "black"),
              nudge_x = c(-2000, 2000, 0, 3500, -15000), # adjust the position of the labels
              nudge_y = c(6000, 5000, -12000, 5500, -3000), # adjust the position of the labels
              #神戸市, 姫路市, 西宮市, 尼崎市, 明石市
              family = "HiraginoSans-W3") +
  ggthemes::theme_map(base_family = "HiraginoSans-W3") +
  theme(legend.position = "right", legend.title = element_blank())
```

# アルゴリズム設定
* 各選挙区の人口 : (県内の日本人人口 / 選挙区数) ±`r 100*pop_tol`%
* 市区町村を基本の単位として扱う 
  * ただし、現状の区割りにおいて分割されている市区町村については、シミュレーションにおいても分割を許容し、国勢調査における小地域を基本の単位として扱う
  * 現状の区割りにおいて分割されている市区町村は、姫路市、西宮市、川西市
* 市区町村の分割数の制限 (`add_constr_splits`)と、市区町村の複数選挙区への分割の制限(`add_constr_multisplits`) をそれぞれを設定
* 郡の分割は、現行の区割りにて分割されている場合のみ許容
* 離島は、航路で結ばれている本土の市区町村と同一の選挙区にする
* 逐次モンテカルロ法(SMC)による4つの独立したシミュレーションにより、区割り改定案を`r format(4 * nsims, big.mark = ",")`作成
* 以下の案を棄却し有効な案を選定
  * 市区町村が3つ以上の選挙区に分割される案
  * 現状の区割りにおいて分割されていない郡・市区町村が分割される案
* 有効な案の中から5,000の案を無作為に抽出

### 県特有の設定  
* 以下の地域は隣接するものとして扱った。
  * 姫路市飾磨区須加と姫路市旧家島町
  * 尼崎市末広町と尼崎市の大部分の地域
  * 芦屋市陽光町と芦屋市の大部分の地域
  * 淡路市と神戸市垂水区
  * 淡路市と明石市
  * 播磨町新島と播磨町の大部分の地域
  * たつの市島嶼部とたつの市の大部分の地域
  * 相生市島嶼部と相生市の大部分の地域
  * 赤穂市島嶼部と赤穂市の大部分の地域

# データとプログラム
* [**Dataverse** : シュミレーションデータ](https://doi.org/10.7910/DVN/Z9UKSH)
* [**GitHub** : プログラム・コード](https://github.com/alarm-redist/japan)
