---
title: "愛媛県 (議員定数：4 → 3)"
description: "アルゴリズムによる衆議院小選挙区の区割り改定案"
date: June 19, 2022
author: "ALARM Japan プロジェクトチーム"
output:
  distill::distill_article:
    css: !expr here::here("alarm_japan.css")
    self_contained: true
doi: "10.7910/DVN/Z9UKSH"
---

```{r setup, include=FALSE}
knitr::opts_chunk$set(echo = FALSE)
options(width = 100)
library(redist)
library(geomander)
library(tidyverse)
library(gt)
library(extrafontdb)
library(Rttf2pt1)
```

```{r Manual Entries, include = FALSE}
pref_code <- 38
pref_name <- "ehime"
pref_name_kanji <- "愛媛県"
## Find the coordinates of the 県庁, 
## 政令指定都市の市庁舎 (if there is a 政令指定都市 different from 県庁所在地)
## and 中核市の市庁舎 (if there is a 中核市 different from 県庁所在地)
cities <- data.frame(longitude = c(132.765287), 
                     latitude = c(33.839143),
                     names = c("松山市"))
cities <- sf::st_as_sf(cities, coords = c("longitude", "latitude"), 
                       crs = 4612)

## Information about splits
new_max_to_min <- 1.412
new_mun_splits <- 0
new_gun_splits <- 0
new_koiki_splits <- 1
sq_mun_splits_name <- "松山市" 
sq_gun_splits_name <- ""
sq_koiki_splits_name <- "松山圏域"
new_mun_splits_name <- "" 
new_gun_splits_name <- ""
new_koiki_splits_name <- "松山圏域"
split_1_name <- "松山市"

## Default Color Palette
PAL <- c('#6D9537', '#364B7F', '#DCAD35', '#9A9BB9', '#2A4E45', '#7F4E28')
```

```{r load data, include=FALSE}
load(here::here(paste("data-out/pref/",
            as.character(pref_code),
            "_",
            as.character(pref_name),
            "_data",
            ".Rdata",
            sep = "")))
```

```{r table summary}
# summary table
table_summary <- dplyr::tribble(
  ~category, ~status_quo, ~new_enacted, ~split_0, ~split_1,
  "県内較差", sq_max_to_min, 
              new_max_to_min, 
              results_0_sample[which(results_0_sample$index == optimal_0),]$max_to_min, 
              results_1_sample[which(results_1_sample$index == optimal_1),]$max_to_min,
  "改善率", NA, (sq_max_to_min - new_max_to_min)/(sq_max_to_min - 1),
          (sq_max_to_min - results_0_sample[which(results_0_sample$index == optimal_0),]$max_to_min)/(sq_max_to_min - 1), 
          (sq_max_to_min - results_1_sample[which(results_1_sample$index == optimal_1),]$max_to_min)/(sq_max_to_min - 1),
  "選挙区数", ndists_old, ndists_new, ndists_new, ndists_new,
  "市区町村の分割", sq_mun_splits, new_mun_splits, 0, 
          results_1_sample[which(results_1_sample$index == optimal_1),]$mun_split,
  "郡の分割", sq_gun_splits, new_gun_splits, 
  results_0_sample[which(results_0_sample$index == optimal_0),]$gun_split, 
  results_1_sample[which(results_1_sample$index == optimal_1),]$gun_split,
  "広域連携地域の分割", sq_koiki_splits, new_koiki_splits,
  results_0_sample[which(results_0_sample$index == optimal_0),]$koiki_split, 
  results_1_sample[which(results_1_sample$index == optimal_1),]$koiki_split
) 
table_summary %>% 
  gt(rowname_col = "category") %>% 
  fmt_number(
    columns = everything(),
    rows = 1,
    decimals = 3
  ) %>% 
  fmt_percent(
    columns = everything(),
    rows = 2,
    decimals = 1
  ) %>% 
  fmt_missing(
    columns = 2,
    rows = 2,
    missing_text = "-"
  ) %>% 
  tab_row_group(
    label = md("**選挙区の状況**"),
    rows = 3:6
  ) %>%   
  tab_row_group(
    label = md("**1票の格差**"),
    rows = 1:2
  ) %>% 
  tab_spanner(
    label = "現行",
    columns = status_quo
  ) %>% 
  tab_spanner(
    label = "新たな区割り",
    columns = new_enacted
  ) %>% 
  tab_spanner(
    label = "アルゴリズムの提案",
    columns = c(split_0, split_1)
  ) %>% 
  cols_label(
    status_quo = "",
    new_enacted = "",
    split_0 = "市区町村の分割無し",
    split_1 = "最大市区町村の分割可"
  ) %>% 
  cols_align(
    align = "center",
    columns = 2:5
  ) %>% 
  cols_width(
    status_quo ~ pct(17),
    new_enacted ~ pct(17),
    split_0 ~ pct(23),
    split_1 ~ pct(23),
  ) %>% 
  tab_header(
    title = md(paste("**", pref_name_kanji, "**", sep = "")),
    subtitle = paste("人口：", format(sum(pref$pop), big.mark = ",", scientific = FALSE), "人（2020年）")
  ) %>% 
  tab_footnote(
    footnote = sq_mun_splits_name,
    locations = cells_body(
      columns = 2,
      rows = 4
    ) 
  ) %>% 
  tab_footnote(
    footnote = split_1_name,
    locations = cells_body(
      columns = 5,
      rows = 4
    ) 
  ) %>% 
 tab_footnote(
    footnote = sq_koiki_splits_name,
    locations = cells_body(
      columns = 2:5,
      rows = 6
    ) 
  ) %>% 
  opt_footnote_marks(marks = "letters") %>% 
  tab_style(
    style = list(
      cell_text(weight = "bold")
      ),
    locations = cells_body(
      columns = 2:5,
      rows = 1
    ) 
  ) 
```

# 現行の区割り 
```{r status quo plan, warning=FALSE, message = FALSE}
# Set Colors for Plot
if(ndists_old > 6){
  sq_pref_map <- sq_pref %>% 
    mutate(pop = 1) %>% # only for plotting purpose
    redist_map(ndists = nrow(sq_pref)) %>% 
    mutate(color = redist:::color_graph(.$adj, as.integer(.$ku)))
}else{
  sq_pref_map <- sq_pref %>% 
    mutate(color = ku)
}

## Reorder Color Palette
PAL <- c('#DCAD35', '#7F4E28', '#364B7F', '#6D9537')

# Plot Map
ggplot() +
  geom_sf(data = sq_pref_map, aes(fill = factor(color)), color = NA) +
  scale_fill_manual(values = PAL, guide = "none") +
  
  geom_sf(data = boundary_0, aes(color = type), show.legend = "line", 
          fill = NA, lwd = c(0.4, 1.2)) +
  scale_color_manual(values = c("#373C38", "#D0C1BA50")) +
  
  geom_sf(data = cities, size = 2, shape = 21, fill = "red") +
  geom_sf_text(data = cities, aes(label = names), color = "black", size = 3,
              nudge_x = c(0.05), # adjust the position of the labels
              nudge_y = c(0.05), # adjust the position of the labels
              family = "HiraginoSans-W3") +
  
  ggthemes::theme_map(base_family = "HiraginoSans-W3") +
  theme(legend.position = "right", legend.title = element_blank())
```

# アルゴリズムの提案
アルゴリズムが提案した5,000案のうち、一票の格差が最小のもの

### 市区町村を分割しない区割り案
一票の格差 : `r round(results_0_sample[which(results_0_sample$index == optimal_0),]$max_to_min, digits = 3) `

```{r Matsuyama, include= FALSE}
matsuyama <- pref %>%
  filter(code == 38201)
matsuyama_old <- pref_1_with_matsuyama %>%
  filter(pre_gappei_code == 38201)
```

```{r optimal plan (0 split)}
# Reorder the color palette
PAL <- c('#364B7F', '#6D9537', '#DCAD35')

redist::redist.plot.plans(sim_smc_pref_0_sample, optimal_0, pref_map_0) +
  labs(title = element_blank()) +
  scale_fill_manual(values = PAL, guide = "none") +
  
   # add Matsuyama-shi
  geom_sf(data = matsuyama, fill = '#DCAD35', color = "grey30", lwd = 0.4) +  
  
  geom_sf(data = boundary_0, aes(color = type), show.legend = "line", 
          fill = NA, lwd = 0.4) +
  scale_color_manual(values = c("grey60", "grey30")) +
  
  geom_sf(data = cities, size = 2, shape = 21, fill = "red") +
  geom_sf_text(data = cities, aes(label = names), color = "black", size = 3,
              nudge_x = c(2300), # adjust the position of the labels
               nudge_y = c(5500), # adjust the position of the labels
              family = "HiraginoSans-W3") +
  
  ggthemes::theme_map(base_family = "HiraginoSans-W3") +
  theme(legend.position = "right", legend.title = element_blank())
```

### 最大市区町村の分割を許容する区割り案 
人口が最大の市区町村 : `r split_1_name`

一票の格差 : `r round(results_1_sample[which(results_1_sample$index == optimal_1),]$max_to_min, digits = 3) `

```{r optimal plan (1split)}
redist::redist.plot.plans(sim_smc_pref_1_sample, optimal_1, pref_map_1) +
  labs(title = element_blank())+ 
  scale_fill_manual(values = PAL, guide = "none") +
  
  # add Matsuyama-shi
  geom_sf(data = matsuyama_old, fill = '#DCAD35', color = "grey30", lwd = 0.4) + 
  geom_sf(data = boundary_1, aes(color = type, linetype = type), show.legend = "line", 
          fill = NA, lwd = c(0.4, 0.4, 1.2)) +
   scale_color_manual(values = c("black", "#373C38", "#D0C1BA50")) +
  scale_linetype_manual(values = c("dotted", "solid", "solid")) +
  
  geom_sf(data = cities, size = 2, shape = 21, fill = "red") +
  geom_sf_text(data = cities, aes(label = names), color = "black", size = 3,
              nudge_x = c(2300), # adjust the position of the labels
               nudge_y = c(5500), # adjust the position of the labels
              family = "HiraginoSans-W3") +
  
  ggthemes::theme_map(base_family = "HiraginoSans-W3") +
  theme(legend.position = "right", legend.title = element_blank())
```

# 共起分析
* アルゴリズム設定
  + 市区町村の分割無し
  + 飛び地を含む案を棄却
  + 一票の格差が下位10％の案を抽出
* 読み取り方  
地図上の市区町村の色が
  + 同じ → 同じ選挙区に属する傾向が強い
  + 同じ かつ 濃い → 隣接する市区町村と同じ選挙区に属する傾向が強い

```{r co-occurrence, warning = FALSE}
# Match membership data with map object
if(ndists_new > 6){
  pref_0_cooc <- cbind(pref_map_0, cooc_ratio, pref_membership_0) %>% 
    mutate(color = redist:::color_graph(.$adj, as.integer(.$membership)))
} else{
  pref_0_cooc <- cbind(pref_map_0, cooc_ratio, pref_membership_0) %>% 
    mutate(color = .$membership)
}

# Co-occurrence plot
ggplot() +
  geom_sf(data = pref_0_cooc, aes(fill = as.factor(color), alpha = cooc_ratio), show.legend = FALSE) +
  scale_fill_manual(values = PAL, guide = "none") + 
  scale_alpha_continuous(range = c(min(cooc_ratio), max(cooc_ratio)), guide = "none") + 
  
  # add Matsuyama-shi
  geom_sf(data = matsuyama, fill = '#DCAD35', color = "grey30", lwd = 0.4) +  
  
  geom_sf(data = boundary_0, aes(color = type), show.legend = "line", 
          fill = NA, lwd = c(0.4, 1.2)) +
  scale_color_manual(values = c("#373C38", "#D0C1BA50")) +
  
  geom_sf(data = cities, size = 2, shape = 21, fill = "red") +
  geom_sf_text(data = cities, aes(label = names), color = "black", size = 3,
              nudge_x = c(2300), # adjust the position of the labels
               nudge_y = c(5500), # adjust the position of the labels
              family = "HiraginoSans-W3") +

  ggthemes::theme_map(base_family = "HiraginoSans-W3") +
  theme(legend.position = "right", legend.title = element_blank())
```

# アルゴリズム設定

* 各選挙区の人口 : (県内の日本人人口 / 選挙区数) ±`r 100*pop_tol`%
  + サンプリング効率が80%~100%となるように調節
* 市区町村分割を許容しない案、及び日本人人口が最大の市（政令指定都市の行政区を除く）の分割を許容する案の2種類を作成
  + 最大市区町村を分割する際は、平成の大合併以前の市区町村界に基づく
  + 旧市区町村単位の人口（総人口-外国人人口）は、合併後の市区町村の人口（総人口-外国人人口）と旧市区町村単位の日本人人口を元に推計
* 郡の分割は、現行の区割りにて分割されている場合のみ許容
* 離島は、航路で結ばれている本土の市区町村と同一の選挙区にする
* 逐次モンテカルロ法(SMC)による4つの独立したシミュレーションにより、市区町村分割を許容しない案、最大市区町村の分割を許容する案をそれぞれ`r format(4 * nsims, big.mark = ",")`作成 
* 以下の案を棄却し有効な案を選定
  + 飛び地が生じる案
  + 市区町村が3つ以上の選挙区に分割される案
* 有効な案の中から5,000の案を無作為に抽出


### 県特有の設定  
* 松山市（現行および平成の大合併前の旧松山市）の人口は、県の1議席あたりの人口（県の総人口 / 選挙区数）より大きいため、区割りシミュレーションの対象外とし、松山市・旧松山市単独で選挙区を構成させた。

# データとプログラム
* [**Dataverse** : シュミレーションデータ](https://doi.org/10.7910/DVN/Z9UKSH)
* [**GitHub** : プログラム・コード](https://github.com/alarm-redist/japan)

